【裁判字號】    95,簡上,900
【裁判日期】    950929
【裁判案由】    傷害
【裁判全文】
臺灣高雄地方法院刑事判決             95年度簡上字第900號
上  訴  人  臺灣高雄地方法院檢察署檢察官
被      告  甲○○
上列上訴人因被告傷害案件，不服本院高雄簡易庭中華民國95年
6 月30日95年度簡字第3973號所為第一審判決（聲請簡易判決處
刑書案號：臺灣高雄地方法院檢察署94年度偵字第26202 號），
提起上訴，本院管轄之第2 審合議庭判決如下：
      主  文
上訴駁回。
甲○○緩刑貳年。
    理  由
一、本案經本院理結果，認第一審簡易判決之認定事實及證據取
    捨均無不當，爰引用第一審判決書記載之事實及理由（如附
    件）。
二、新舊法比較之說明：
(一)刑法第2 條第1 項規定：查被告行為後，刑法第2 條第1 項
    業於94年2 月2 日修正公布，並自95年7 月1 日起施行。修
    正後刑法第2 條第1 項規定，已將新舊法律適用之「從新從
    輕」原則，改採「從舊從輕」原則，而此規定僅係規範行為
    後法律變更所生新舊法律比較適用之準據法，並非實體刑罰
    法律，自不生行為後法律變更之比較適用之問題，應逕行適
    用新法第2 條第1 項之規定，為「從舊從輕」之比較。
(二)刑法第277條第1項法定刑為罰金部分：
  1.被告行為後，刑法第33條第5 款業於94年2 月2 日修正公布
    ，並自95年7 月1 日起施行；修正後刑法第33條第5 款規定
    「罰金：新臺幣一千元以上，以百元計算之。」，與修正前
    刑法第三十三條第五款規定「罰金：一元以上。」不同。比
    較新舊法結果，以舊法較有利於行為人，故依刑法第2 條第
    1 項前段規定，本案關於刑法第277 條第1 項之法定刑罰金
    部分，自應適用行為時之法律即修正前刑法第33條第5 款規
    定決定其罰金部分之法定刑。
  2.法定刑為罰金之提高標準之新舊法適用：被告行為後，關於
    刑法罰金刑部分，業於95年6 月14日以華總一義字第095000
    3518號令增訂公布刑法施行法第1 條之1 ，明定：「中華民
    國94年1 月7 日刑法修正施行後（按指95年7 月1 日），刑
    法分則編所定罰金之貨幣單位為新台幣。94年1 月7 日刑法
    修正時，刑法分則編未修正之條文定有罰金刑者，自94年1
    月7 日刑法修正施行後，就其所定數額提高為30倍。但72年
    6 月26日到94年1 月7 日新增或修正之條文，就其所定數額
    提高為3 倍。」，與該條增訂公布前，就罰金刑部分所適用
    之罰金罰鍰提高標準條例第1 條前段、現行法規所定貨幣單
    位折算新臺幣條例第2 條規定不同。而刑法第277 條第1 項
    係刑法分則編未修正之條文而定有罰金刑者，比較新舊法適
    用之結果，其關於法定刑為罰金部分之提高標準，新法並無
    較有利於被告之情形，故依刑法第2 條第1 項前段規定，本
    案關於刑法第277 條第1 項之法定刑罰金提高標準部分，自
    應適用行為時之法律即罰金罰鍰提高標準條例第1 條及現行
    法規所定貨幣單位折算新臺幣條例第2 條。
(三)刑法第41條第1 項規定：查被告行為後，刑法第41條第1 項
    前段業於94年2 月2 日修正公布，並於95年7 月1 日施行。
    修正前刑法第41條第1 項前段規定：「犯最重本刑為5 年以
    下有期徒刑以下之刑之罪，而受6 個月以下有期徒刑或拘役
    之宣告，因身體、教育、職業、家庭之關係或其他正當事由
    ，執行顯有困難者，得以1 元以上3 元以下（按指銀元）折
    算一日，易科罰金。」，又被告行為時之易科罰金折算標準
    ，修正前罰金罰鍰提高標準條例第2 條前段（現已刪除）規
    定，就其原定數額提高為100 倍折算1 日，則本件被告行為
    時之易科罰金折算標準，應以銀元300 元折算1 日，經折算
    為新臺幣後，應以新臺幣900 元折算為1 日。惟修正後之刑
    法第41條第1 項前段則規定：「犯最重本刑為5 年以下有期
    徒刑以下之刑之罪，而受6 個月以下有期徒刑或拘役之宣告
    者，得以新臺幣1 千元、2 千元或3 千元折算1 日，易科罰
    金。」比較修正前後之易科罰金折算標準，以95年7 月1 日
    修正公布施行前之規定，較有利於行為人，則應依刑法第2
    條第1 項前段，適用修正前刑法第41條第1 項前段、罰金罰
    鍰提高標準條例第2 條規定，定其折算標準。
(四)刑法第74條部分：被告行為後，刑法第74條業於94年2 月2
    日修正公布，並於95年7 月1 日施行。但「犯罪在刑法新法
    施行前，新法施行後，緩刑之宣告，應適用新法第74條之規
    定。」最高法院95年5 月23日刑事庭第8 次會議決議第7 點
    可資參照。故本案應適用新法第74條之規定。
三、核被告所為，係犯刑法第277 條第1 項之傷害罪。原審雖未
    及比較新舊法，但依修正後刑法第2 條第1 項規定，係以適
    用行為時法為原則，而依上開新舊法比較之說明，可知被告
    行為後之法律並非較有利於行為人，本案仍應適用行為時法
    ，則原判決逕用行為時法，即無不當，自不構成撤銷之事由
    ，附此敘明。上訴人即臺灣高雄地方法院檢察署檢察官之上
    訴意旨雖以：被告因細故即毆打告訴人，造成告訴人受傷嚴
    重，身心及財產均受有嚴重損失，原審輕判被告拘役30日，
    量刑過輕，顯有不當等語。然查，被告於本院審理中業予告
    訴人達成和解賠償告訴人新臺幣4 萬元，並由告訴人當庭點
    收無訛，告訴人並當庭表明願意原諒被告等語，本院95年9
    月27日審判筆錄在卷可稽，上訴意旨求為改判被告較重之刑
    所憑之被告未曾賠償告訴人之情，業已喪失，其上訴顯無理
    由，是原審依刑事訴訟法第449 條第1 項前段、第3 項，刑
    法第28條、第277 條第1 項、修正前第41條第1 項前段，罰
    金罰鍰提高標準條例第1 條前段、第2 條（修正前）規定，
    判處被告拘役30日，如易科罰金，以銀元300 元折算1 日，
    其法律適用及量刑均屬妥適，上訴人之上訴，為無理由，應
    予駁回。末查，被告並無前科，素行良好，有臺灣高等法院
    被告前案紀錄表1 紙在卷可考，其因犯本案，雖然肇致告訴
    人受有傷害，但業已與告訴人成立和解，並給付賠償金，已
    如上述，本院因認被告經此偵、審及刑之宣告程序後，當知
    所警惕，信無再犯之虞，所宣告之刑，認以暫不執行為適當
    ，爰依修正後刑法第74條第1 項之規定，併予宣告緩刑2 年
    ，以啟自新。又本院衡量依被告所犯傷害罪情節、業與告訴
    人和解並給付賠償金等情，認並無對前開對被告所宣告之緩
    刑附加條件之必要，附此敘明。
三、應依刑事訴訟法第455 條之1 第1 項、第3 項、第368 條、
    第373 條，刑法第74條第1項第1 款，判決如主文。
本案經檢察官靳隆坤到庭執行職務。
中    華    民    國    95    年    9     月    29    日
                  刑事第八庭    審判長法  官  李政庭
                                      法  官  王俊彥
                                      法  官  李育信
以上正本證明與原本無異。
不得上訴。
中    華    民    國    95    年    9     月    29    日
                                      書記官  廖佳玲
附錄本件論罪法條全文：
中華民國刑法第277條第1項(普通傷害罪)
傷害人之身體或健康者，處 3 年以下有期徒刑、拘役或 1 千元
以下罰金。


司法院資訊處製作；財團法人民間司法改革基金會備份。
